臺灣士林地方法院民事簡易判決
111年度士簡字第1449號
原      告  李俊德  
被      告  葉文淵  
上列當事人間因被告詐欺等案件（111年度金訴字第122號等），
原告提起刑事附帶民事訴訟請求損害賠償事件（111年度附民字
第239號），經本院刑事庭裁定移送前來，本院於民國111年11月
14日言詞辯論終結，判決如下：
    主  文
被告應給付原告新臺幣肆拾伍萬元，及自民國一一一年三月三十
日起至清償日止，按週年利率百分之五計算之利息。
本判決得假執行。
    事實及理由要領
一、原告主張：被告於民國110年6月間參與詐欺集團，提供其以
    「非食不可國際企業社」負責人名義申辦使用之臺灣中小企
    業銀行帳戶（下稱臺企帳戶）予詐欺集團，另被告尚依指示
    至銀行臨櫃提領臺企帳戶內詐得款項後，再將領得贓款交付
    予其他詐欺集團成員，或依指示至銀行臨櫃辦理轉帳，及將
    已申請約定轉帳帳戶之臺企帳戶網路銀行帳號、密碼等資料
    交予詐欺集團成員登入操作轉帳之方式，將詐得贓款匯至詐
    欺集團所支配之其他帳戶內。而該詐騙集團於110年2月間起
    ，透過通訊軟體LINE向原告佯稱有飆股投資方案可依指示匯
    款投資獲利云云，致原告陷於錯誤，分別於110年6月24日11
    時59分、110年6月25日11時23分、110年6月25日14時39分、
    110年6月28日12時58分、110年6月29日12時56、57分，各匯
    款新臺幣（下同）10萬元、10萬元、7萬元、3萬元、10萬元
    、5萬元至臺企帳戶，乃依侵權行為之法律關係，提起本件
    訴訟等語，並聲明求為判決被告應給付45萬元，及自起訴狀
    繕本送達翌日起至清償日止，按週年利率5％計算之利息，且
    願供擔保請准宣告假執行。
二、被告則以：被告願意賠償，但工作收入有限，而且被害人也
    很多，會盡力來償完等語，資為抗辯。
三、本院得心證之理由
(一)按因故意或過失，不法侵害他人之權利者，負損害賠償責任
    。數人共同不法侵害他人之權利者，連帶負損害賠償責任；
    不能知其中孰為加害人者亦同；造意人及幫助人，視為共同
    行為人。民法第184條第1項前段、第185條分別定有明文。 
(二)經查，本件原告主張其於上開時間因遭詐騙而匯款共45萬元
    至臺企帳戶之事實，核與本院111年度金訴字第122號刑事判
    決書內容相符，且為被告所不爭執，堪信為真。基此，原告
    請求被告給付45萬元，即屬可採。
四、從而，原告依上開法律關係，訴請被告給付45萬元，及自起
    訴狀繕本送達翌日即111年3月30日（見附民卷第17頁）起至
    清償日止，按週年利率5％計算之利息，為有理由，應予准許
    。
五、本件係就民事訴訟法第427條第1項適用簡易程序所為被告部
    分敗訴之判決，依民事訴訟法第389條第1項第3款規定，應
    依職權宣告假執行，原告之聲請不另准駁。又原告請求之給
    付，係刑事附帶民事訴訟經刑事庭裁定移送前來，依法免納
    裁判費，附此敘明。
中　　華　　民　　國　　111 　年　　11　　月　　28　　日
                  士林簡易庭  法  官  楊峻宇
以上為正本係照原本作成。
如不服本判決，應於判決送達後20日內向本庭提出上訴狀。（須
按他造當事人之人數附繕本）。 
中　　華　　民　　國　　111 　年　　11　　月　　29　　日
                              書記官  蘇彥宇